【裁判字號】    89,上易,1877
【裁判日期】    891130
【裁判案由】    竊盜
【裁判全文】
臺灣高等法院臺南分院刑事判決        八十九年度上易字第一八七七號 首股 Ａ
      上  訴  人
      即  被  告  甲  ○  ○
右上訴人因竊盜案件，不服臺灣臺南地方法院八十九年度易字第二一六二號中華民國
八十九年十月五日第一審判決（起訴案號：臺灣臺南地方法院檢察署八十九年度偵字
第九０三三號），提起上訴，本院判決如左：
      主      文
原判決撤銷。
甲○○竊盜，累犯，處有期徒刑壹年陸月。並於刑之執行前，令入勞動處所強制工作
參年。
      事      實
一、甲○○前已屢有竊盜前科，分別於民國（下同）八十六年間、八十七年間因竊盜
    罪，依序經臺灣臺南地方法院判處拘役六十一日、有期徒刑六月、四月確定，並
    於八十八年間再因竊盜罪，經臺灣臺南地方法院判處有期徒刑一年二月，甫於八
    十九年七月二十五日執行完畢。竟仍不知悔改，另意圖為自己不法之所有，於出
    獄後僅僅數天之八十九年七月三十日下午十一時許，進入位於台南縣下營鄉○○
    路○段七二號之台南縣下營國小內（下稱下營國小），以學校所有之拖把打破該
    校園內教師辦公室之鋁門玻璃一面後，足生損害於下營國小，隨即侵入教師辦公
    室內竊取教學音樂帶一卷得手，顯然已有犯罪之習慣。嗣因觸動保全系統，經保
    全人員吳明郎前往學校查看，甲○○發現事跡敗露，乃奪門而出，而為吳明郎及
    隨後而至之員警當場查獲。
二、案經下營國小職員乙○○訴由臺南縣警察局麻豆分局報請臺灣臺南地方法院檢察
    署檢察官偵查起訴。
      理      由
一、訊據上訴人即被告甲○○就右揭犯行，坦承不諱，核與被害人下營國小職員乙○
    ○指訴及證人吳明郎證述情節相符，此有警訊筆錄在卷可稽，此外復有被告竊得
    之錄音帶之贓物認領保管單一紙附卷可參，被告自白核與事實相符，本案事證明
    確，被告犯行洵堪認定。
二、核被告所為，係犯刑法第三百二十條第一項之竊盜罪及第三百五十四條之毀損罪
    。公訴人雖就毀損罪未及論述，然管理下營國小之老師乙○○已提出毀損之告訴
    ，且毀損部份與已起訴之竊盜罪有方法結果牽連裁判上一罪之關係，本院就毀損
    部份自應一併審究，附此敘明。被告所犯上開二罪間，有方法結果之牽連關係，
    應從一重之竊盜罪處斷。被告前於八十八年間因竊盜罪，經臺灣臺南地方法院判
    處有期徒刑一年二月確定，於八十九年七月二十五日執行完畢，此有臺灣台南地
    方法院檢察署刑案資料查註紀錄表一紙在卷可佐，其於五年內再犯本件有期徒刑
    以上之罪，為累犯，應依刑法第四十七條之規定加重其刑。原審予以論罪科刑，
    固非無見，惟查：得於刑之執行前，令入勞動處所強制工作之要件，須為「有犯
    罪之習慣或以犯竊盜罪或贓物罪為常業者，始得為之」，此觀竊盜犯贓物犯保安
    處分條例第三條第一項自明。因而被告是否符合上開要件自應於犯罪事實欄加以
    載明，原判決雖於理由欄敘述被告有犯罪習慣，然事實欄則付之闕如，稍有疏漏
    。被告上訴意旨認原判決量刑過重，雖不足採，惟原判決既有可議，自應由本院
    將原判決撤銷改判。爰審酌被告曾已有四次竊盜前科，均不知悔改，再罹犯相同
    性質之罪，犯罪之動機、目的、次數、手段、所竊財物價值、品行、所生之危害
    及犯罪後之態度及被告所竊得之財物為一教學錄音帶，價值低微，公訴人求處有
    期徒刑三年，稍嫌過重等一切情狀，量處如主文第二項所示之刑，以示懲儆。又
    被告自八十六年間起至八十九年間止，四年內已犯有五次竊盜犯行，足證其有犯
    罪習慣，爰依法宣告被告應於刑之執行前，令入勞動處所強制工作三年。
據上論結，應依刑事訴訟法第三百六十九條第一項前段、第三百六十四條、第二百九
十九條第一項前段，刑法第三百二十條第一項、第三百五十四條、第五十五條、第四
十七條，竊盜犯贓物犯保安處分條例第三條第一項第一款，罰金罰鍰提高標準條例第
一條前段，判決如主文。
本案經檢察官羅清溪到庭執行職務。
中    華    民    國      八十九      年      十一      月      三十    日
                                  臺灣高等法院臺南分院刑事第四庭
                                      審判長法官  陳    義    仲
                                            法官  宋    明    蒼
                                            法官  蔡    崇    義
右正本證明與原本無異。
不得上訴。
                                      法院書記官  李    育    儒
中    華    民    國      八十九      年      十二      月     二       日
附錄本案論罪科刑法條全文：
刑法第三百二十一條第一項第二款
犯竊盜罪而有左列情形之一者，處六月以上五年以下有期徒刑：
二、毀越門扇、牆垣或其他安全設備而犯之者。


司法院資訊處製作；財團法人民間司法改革基金會備份。
